【裁判字號】    96,訴,4511
【裁判日期】    970326
【裁判案由】    毒品危害防制條例
【裁判全文】
臺灣板橋地方法院刑事判決              96年度訴字第4511號
公  訴  人  臺灣板橋地方法院檢察署檢察官
被      告  甲○○
上列被告因違反毒品危害防制條例案件，經檢察官提起公訴（96
年度毒偵字第8081號），於本院準備程序進行中，被告就被訴之
事實為有罪陳述，經告知被告簡式審判程序之旨，並聽取當事人
之意見後，裁定進行簡式審判程序判決如下：
    主  文
甲○○施用第一級毒品，累犯，處有期徒刑柒月。扣案之海洛因
（驗後毛重零點肆捌公克）沒收銷燬之；上揭毒品外包裝袋貳只
沒收。
    事  實
一、甲○○前因施用毒品案件，經本院以92年度毒聲字第2848號
    裁定觀察、勒戒後，因認無繼續施用毒品之傾向，於民國92
    年10月2 日釋放出所，經臺灣板橋地方法院檢察署檢察官以
    92 年 度毒偵字第2966號為不起訴處分確定；又因公共危險
    案件，經本院93年度交簡字第533 號判處有期徒刑3 月確定
    ，並於94年1 月29日縮刑期滿執行完畢；復因連續施用毒品
    案件，經本院以94年度訴字第2076號判處有期徒刑1 年確定
    ，而於96年9 月30日縮刑期滿執行完畢。詎其猶不知悔改，
    於前開觀察、勒戒執行完畢釋放後，及有期徒刑執行完畢後
    之5 年以內，又基於施用第一級毒品海洛因（以下均稱海洛
    因）之犯意，於96年10月10日21時許，在臺北縣三峽鎮○○
    路○ 段176 巷22號2 樓住處內，以將海洛因摻水放入針筒內
    施打注射之方式施用海洛因1 次，嗣於同年10月11日9 時5
    分左右，在臺北縣三峽鎮○○街9 巷3 號為警查獲，並扣得
    海洛因2 包（驗後總計毛重0.48公克），嗣經警將對甲○○
    採取之尿液送驗後，發現鴉片類呈陽性反應，而悉上情。
二、案經臺北縣政府警察局三峽分局報告台灣板橋地方法院檢察
    署檢察官偵查起訴。
    理  由
一、按除被告所犯為死刑、無期徒刑、最輕本刑為3 年以上有期
    徒刑之罪或高等法院管轄第一審案件者外，於第一次審判期
    日前之準備程序進行中，被告先就被訴事實為有罪之陳述時
    ，審判長得告知被告簡式審判程序之旨，並聽取當事人、代
    理人、辯護人及輔佐人之意見後，裁定進行簡式審判程序，
    刑事訴訟法第273 條之1 第1 項定有明文。經核本件被告所
    犯係死刑、無期徒刑、最輕本刑為3 年以上有期徒刑以外之
    罪，其於準備程序中就被訴事實為有罪之陳述，經法官告知
    簡式審判程序之旨，並聽取公訴人、被告之意見後，本院爰
    依首揭規定，合議裁定由受命法官獨任進行簡式審判程序，
    合先敘明。
二、上揭事實，業據被告甲○○於本院審理中坦承不諱，且被告
    為警查獲後，經警所採集之尿液經送臺灣檢驗科技股份有限
    公司，以EIA 酵素免疫分析法初步檢驗，再以GC/MS 氣相層
    析質譜儀法確認檢驗結果，呈現鴉片類（海洛因）陽性之反
    應乙節，有該公司96年11月02日編號CH/2007/A1491 號濫用
    藥物尿液檢驗報告及查獲違反毒品危害防制案姓名對照表各
    1 份附卷可稽（見偵查卷第22、53頁），堪信其自白與事實
    相符。又被告前因施用毒品案件，經本院以92年度毒聲字第
    2848號裁定觀察、勒戒後，因認無繼續施用毒品之傾向，於
    民國92年10月2 日釋放出所，經臺灣板橋地方法院檢察署檢
    察官以92年度毒偵字第2966號為不起訴處分確定，復因連續
    施用毒品案件，經本院以94年度訴字第2076號判處有期徒刑
    1 年確定，而於96年9 月30日縮刑期滿執行完畢前因施用毒
    品案件乙節，有卷附之臺灣高等法院被告前案紀錄表1 份為
    憑，足認被告於前開觀察、勒戒期滿釋放後之5 年以內，再
    犯本件施用毒品之罪，應依法論處。
三、核被告甲○○所為，係犯毒品危害防制條例第10條第1 項之
    施用第一級毒品罪。被告施用前後持有第一級毒品之犯行，
    為施用之高度行為所吸收，不另論罪。又被告有事實欄所載
    之執行紀錄，有臺灣高等法院被告前案紀錄表在卷可稽，其
    於有期徒刑執行完畢後之5 年以內，再故意犯本件有期徒刑
    以上之罪，為累犯，應依法加重其刑。爰審酌被告無視於毒
    品對於自身健康之戕害及國家對於杜絕毒品犯罪之禁令，惟
    考量施用毒品者均具有相當程度之生理成癮性及心理依賴性
    ，戒除不易，且犯罪心態與一般刑事犯罪之本質不同，非難
    性較低，暨衡以其施用毒品之動機、犯罪後坦承犯行之態度
    及自承為警查獲本案後已施用美沙冬治療迄今，並提出預約
    掛號單1 紙為佐等一切情狀，量處如主文所示之刑，以資懲
    儆。末查，扣案白色粉末2 包，確含第一級毒品海洛因之事
    實，有臺灣檢驗科技股份有限公司96年11月02日編號CH/200
    7/A1613 號濫用藥物檢驗報告1 份存卷可考（參本院卷第26
    頁），是該扣案之海洛因（驗後毛重0.48公克公克），係屬
    違禁物，應依毒品危害防制條例第18條第1 項前段之規定，
    併予諭知沒收銷燬；另上揭海洛因外包裝袋2 只係用來包裹
    海洛因，防其裸露、潮濕，便於攜帶，係被告所有且供本件
    施用毒品所用之物，已為被告供承在卷，均依刑法第38條第
    1 項第2 款規定宣告沒收。
據上論斷，應依刑事訴訟法第273 條之1 第1 項、第299 條第1
項前段，毒品危害防制條例第10條第1 項、第18條第1 項前段，
刑法第11條前段、第47條第1 項、第38條第1 項第2 款，判決如
主文。
本案經檢察官江祐丞到庭執行職務。
中    華    民    國    97    年    3     月    26    日
                  刑事第十一庭  法  官   邱景芬
以上正本證明與原本無異
如不服本判決應於送達後10日內向本院提出上訴狀
                                書記官  曾千庭
中    華    民    國    97    年    3     月    27    日
附錄本案論罪科刑法條全文
毒品危害防制條例第10條
施用第一級毒品者，處 6 月以上 5 年以下有期徒刑。
施用第二級毒品者，處 3 年以下有期徒刑。


司法院資訊處製作；財團法人民間司法改革基金會備份。
